【裁判字號】    95,抗更(一),1
【裁判日期】    950411
【裁判案由】    假處分
【裁判全文】
臺灣高等法院民事裁定                 95年度抗更(一)字第1號
抗  告  人  寶采國際股份有限公司
                        之9
法定代理人  甲○○
相  對  人  文魁資訊股份有限公司
法定代理人  乙○○
上列當事人間假處分事件，抗告人對於中華民國94年7月11日臺
灣士林地方法院94年度裁全字第2429號裁定提起抗告，經最高法
院發回更審，本院裁定如下：
    主  文
原裁定廢棄。
相對人在原法院之聲請駁回。
聲請、抗告及再抗告訴訟費用由相對人負擔。
    理  由
一、相對人聲請意旨略以：伊於民國 93年3月15日與抗告人簽訂
    委託顧問契約，期間自同年 9月15日起至108年9月14日為止
    ，顧問費用每月新台幣（下同） 233萬元（稅外加），履約
    保證金 700萬元，主要委託事項為伊所承租之台北市○○○
    路○段50號地下 5層至地上5樓之建物辦理與房屋所有權人及
    其債權人協商，以利伊繼續取得使用權或產權之事務，伊復
    就上開大樓11樓建物與抗告人簽訂相同之委託顧問契約，顧
    問費用為每月 5萬元，履約保證金15萬元，伊並已依約交付
    抗告人第 1年之顧問費支票各12紙予抗告人（含原裁定附表
    所示用以支付94年8月份之顧問費之2紙支票）；抗告人依民
    法第 540條規定，有隨時向伊報告委任事務進行狀況之義務
    。嗣伊於 94年6月23日始發覺上開部分建物業經法院強制執
    行查封拍賣並已拍定，抗告人竟違約未於拍賣前向伊報告已
    洽何特定人標購，復未於拍定後向伊報告如何解決，致伊處
    於隨時有被法院執行點交無法使用上開房屋之危險，伊已於
    94 年7月7日依民法第549條規定向抗告人表示終止委託顧問
    合約，抗告人即不得再收取伊之顧問費，亦不得享有發票日
    在終止契約後均為 94年8月15日如原裁定附表所示二紙支票
    票據上之權利，為免該支票為抗告人提示兌現（已禁止背書
    轉讓），造成無法彌補之損害，伊並願供擔保以補釋明之不
    足，爰聲請為禁止提示上開支票之假處分等語。
二、債權人就金錢請求以外之請求，欲保全強制執行者，得聲請
    假處分。假處分，非因請求標的之現狀變更，有日後不能強
    制執行，或甚難執行之虞者，不得為之，民事訴訟法第 532
    條定有明文。又依同法第533條準用第526條第1項、第2項規
    定，請求及假處分之原因，應釋明之。前項釋明如有不足，
    而債權人陳明願供擔保或法院認為適當者，法院得定相當之
    擔保，命供擔保後為假處分。依上開規定，並未允許聲請人
    得不為釋明，而以擔保代釋明。本件聲請人就假處分所保全
    之請求，固提出委託顧問合約書、終止契約之律師函、台灣
    台北地方法院民事執行處函文以為釋明，但就假處分之原因
    ，即有為假處分之必要性，並未提出證據以為釋明，經本院
    命其補正，仍未補正，其聲請顯非適法。原裁定認相對人得
    以擔保補釋明之欠缺，尚非有當，抗告意旨指摘原裁定不當
    ，求予廢棄，為有理由，應由本院將原裁定廢棄，並駁回相
    對人在原法院之聲請。
三、據上論結，本件抗告為有理由，依民事訴訟法第 492條、第
    95條、第78條，裁定如主文。
中    華    民    國    95    年    4    月    11     日
                  民事第九庭審判長法  官    黃熙嫣
                                  法  官    李昆曄
                                  法  官    呂太郎
正本係照原本作成。
本裁定除以適用法規顯有錯誤為理由，並經本院許可外，不得再
抗告。如提起再抗告，應於收受後10日內委任律師為訴訟代理人
向本院提出再抗告狀。並繳納再抗告費新台幣一千元。
中    華    民    國    95    年    4     月    12    日
                                  書記官    黃千鶴


司法院資訊處製作；財團法人民間司法改革基金會備份。
